【裁判字號】    95,簡上,9
【裁判日期】    950310
【裁判案由】    竊盜
【裁判全文】
臺灣高雄地方法院刑事判決               95年度簡上字第9號
上  訴  人  臺灣高雄地方法院檢察署檢察官
被      告  乙○○
上列上訴人因被告竊盜案件，不服本院高雄簡易庭中華民國94年
11月30日94年度簡字第6742號刑事簡易判決（起訴案號：94年度
偵字第17325 號），提起上訴及移送併辦（94年度偵字第23403
、28652 、28577 號），本院判決如下：
    主  文
原判決撤銷。
乙○○共同連續攜帶凶器竊盜未遂，累犯，處有期徒刑拾月。
    事  實
一、乙○○前因違反毒品危害防制條例案件，經臺灣高等法院高
    雄分院以91年度上易字第1027號判處有期徒刑7 月確定，於
    民國92年6 月30日執行完畢。猶不知警惕，基於意圖為自己
    不法所有之概括犯意，先後為下列行為：
 (一) 與劉晉宇（另案審理中）共同基於意圖為自己不法所有之犯
    意聯絡，於94年3 月26日下午5 時30分許，至高雄市○○區
    ○○路666 號「臺灣高鐵左營站」工地之地下室內，在現場
    拾得客觀上可供凶器使用之大剪刀1 支，由乙○○在旁把風
    ，劉晉宇持上開剪刀剪斷臺灣動力工程股份有限公司所有之
    電纜線著手行竊，尚未得手即遭現場人員張壹善及邱進忠發
    現，乙○○及劉晉宇遂將剪刀丟棄並逃離現場，經警扣得上
    開剪刀1 支，並循線查獲。
 (二) 復單獨承前犯意，於94年10月7 日下午3 時許，至高雄市○
    ○區○○街灣中段433 地號「城揚建設公司」工地3 樓內，
    徒手竊取該公司所有配置於室內之電線共約12公斤，得手後
    變賣供己花用。
 (三) 再與林彥丞（另案判決確定）共同基於意圖為自己不法所有
    之犯意聯絡，於94年10月11日下午4 時50分許，至高雄市三
    民區○○○路867 號旁「慶旺建設公司」工地內，由乙○○
    徒手竊取電源箱內舶富工程有限公司所有之電線10綑，林彥
    丞則在一旁把風，得手後欲離去之際，為工地人員洪敏榮發
    現並通知工地經理丙○○（移送併辦意旨書誤載為楊浚瑞）
    報警當場查獲，並扣得上開電線10綑。
 (四) 又單獨承前犯意，於94年12月6 日下午4 時40分許（移送併
    辦意旨書誤載為5 時許），至高雄市○○區○○街288 號對
    面工地6 樓，徒手竊取北京建設公司所有已配置於牆壁之電
    纜線，得手後欲離去之際，為工地人員李素珠發現，經警當
    場查獲，並扣得上開電線共7 綑。
二、案經高雄市政府警察局三民第二分局及高雄市政府警察局左
    營分局報請臺灣高雄地方法院檢察署檢察官偵查起訴及移送
    併辦。
    理  由
一、程序部分：
    本件被告所犯係死刑、無期徒刑、最輕本刑為3 年以上有期
    徒刑以外之罪，其於準備程序進行中，就被訴及移送併辦部
    分之事實，均為有罪之陳述，經本院告知簡式審判程序之旨
    ，並聽取被告與公訴人之意見後，認宜依簡式審判程序進行
    ，爰依刑事訴訟法第273 條之1 第1 項規定，裁定進行簡式
    審判程序，合先敘明。
二、認定事實所憑之證據：
    前揭事實，業據被告於本院審理時坦白承認，並有下列證據
    足資佐證：
 (一) 如事實欄第一段(一)所示之犯罪事實，經證人即臺灣高鐵左營
    站工作人員張壹善、邱進忠於偵查中證述綦詳（見17325 號
    偵卷第16頁），互核相符，並有大型剪刀1 支扣案為憑。
 (二) 如事實欄第一段(二)所示之犯罪事實，另經證人即城揚建設工
    地主任丁○○於警詢中證述明確（見三民二分局179 號警卷
    第14頁），並有現場照片8 幀附卷可稽（同上警卷第53至56
    頁）。
 (三) 如事實欄第一段(三)所示之犯罪事實，並據證人即慶旺建設公
    司工地人員洪敏榮、證人即告訴代理人楊浚蔚於偵查中證述
    綦詳（第23403 號偵卷第26至28頁），互核相符，且有現場
    照片47幀在卷可佐（同上偵卷第46頁、57至76頁；同上警卷
    第51、52頁），復有電線10綑扣案足憑。
 (四) 如事實欄第一段(四)所示之犯罪事實，另據證人即北京建設公
    司工地人員李素珠、工地主任丁○○於警詢中證述明確，並
    有電纜線7 綑扣案為證。
    綜上所述，被告前開自白核與卷證相符，堪予採信。本件事
    證已明，被告犯行洵堪認定，應予依法論科。
三、論罪科刑之理由：
 (一) 按刑法第321 條第1 項第3 款所稱之兇器，其種類並無限制
    ，凡客觀上足對人之生命、身體、安全構成威脅，具有危險
    性之兇器均屬之；且祇須行竊時攜帶此種具有危險性之兇器
    為已足，並不以攜帶之初即有行兇之意圖為必要。本件被告
    於行竊現場拾得大型剪刀1 支，並推由同案被告劉晉宇持以
    剪取電纜線，而該剪刀之長度約60至70公分、材質為鋼製，
    業據本院勘驗屬實，並有照片1 幀在卷可參（見左營分局警
    卷第44頁）。其既可剪斷電纜線，必然鋒利，客觀上足以對
    人之生命、身體、安全構成危險，自屬兇器無疑。次按把風
    行為之目的在於排除犯罪障礙，助成犯罪之實現，本件被告
    乙○○既以自己犯罪之意思，於同案被告劉晉宇行竊之時為
    其把風掩護，以利犯罪之遂行，且於遭人查獲後偕同逃離現
    場，縱未直接竊取電纜線，仍應論以共同正犯。
 (二) 核被告所為，就如事實欄第一段(一)所示之犯行，係犯刑法第
    321 條第2 項、第1 項第3 款之加重竊盜未遂罪；就如事實
    欄第一段(二)至(四)所示之犯行，均係犯同法第320 條第1 項之
    普通竊盜既遂罪。被告就事實欄第一段(一)、(三)所示之犯行，
    分別與劉晉宇、林彥丞間有犯意聯絡與行為分擔，應分別論
    以共同正犯。又被告先後多次加重竊盜未遂及普通竊盜既遂
    之犯行，均係為購買毒品而一再觸犯基本構成要件相同之罪
    名，業據其供陳在卷（見簡上卷第54頁），顯係基於概括犯
    意反覆為之，為連續犯，應依刑法第56條規定，論以情節較
    重之攜帶凶器竊盜未遂罪，並加重其刑。另查，被告前有如
    事實欄所示犯罪科刑情形，有臺灣高等法院被告前案紀錄表
    1 份在卷可按。其於有期徒刑執行完畢後，5 年內再犯本件
    有期徒刑以上之罪，為累犯，應依刑法第47條之規定加重其
    刑，並遞加重之。又被告既論以未遂犯，爰依同法第26條前
    段規定按既遂犯之刑減輕之，並先加後減。
 (三) 原判決以被告如事實欄第一段(一)所示犯行事證明確，予以論
    罪科刑，固非無見。惟上訴意旨指摘原判決未及審酌被告所
    犯如事實欄第一段(二)至(四)所示犯行，經本院認各該部分與業
    經起訴並由本院論罪科刑即事實欄第一段(一)所示之犯行間，
    有連續犯之裁判上一罪關係，其上訴即有理由，原判決自屬
    無可維持，應由本院撤銷改判。爰審酌被告貪圖小利，多次
    竊取各該工程甫配置完成之全新電纜線，數量近20綑之多，
    造成各該建設公司之損失，影響各該工程品質，且經警查獲
    後，非但毫無警惕，改過遷善，竟一再重施故技，嚴重危害
    社會秩序，惡性非輕；惟念其於審理中坦認犯行，犯罪後態
    度尚可等一切情狀，量處如主文所示之刑，以資懲儆。
 (四) 至扣案之大型剪刀1 支，雖係被告乙○○及劉晉宇共犯本件
    竊盜所用之物，然既據被告供承係在現場拾獲，復查無其他
    積極事證足認確係渠等所有之物，爰不予宣告沒收。
四、末查，本件係由檢察官提起公訴，經原審改依簡易判決處刑
    ，然被告除起訴書所載之犯罪事實外，尚有其他具有連續犯
    之裁判上一罪即併案部分之犯罪事實，本院認不宜量處6 月
    以下之有期徒刑，足認原審改依簡易判決處刑為不適當，應
    由本院合議庭逕依通常程序審理後，而為第一審之判決，檢
    察官或被告如不服本判決，仍得於法定上訴期間內，向管轄
    之第二審法院提起上訴，附此敘明。
據上論斷，應依刑事訴訟法第369 條第1 項前段、第364 條、第
273 條之1 第1 項、第299 條第1 項前段，刑法第28條、第56條
、第321 條第1 項第3 款、第2 項、第26條前段、第47條，判決
如主文。
本案經檢察官甲○○到庭執行職務。
中    華    民    國    95    年    3     月    10    日
                  刑事第六庭    審判長法  官  黃建榮
                                      法  官  李  蓓
                                      法  官  林柏壽
以上正本證明與原本無異。
如不服本判決，應於判決送達後10日內，向本院提出上訴狀。
中    華    民    國    95    年    3     月    10    日
                                      書記官  林國龍
附錄本案論罪科刑法條全文：
中華民國刑法第321 條
犯竊盜罪而有左列情形之一者，處6 月以上、5 年以下有期徒刑
：
一  於夜間侵入住宅或有人居住之建築物、船艦或隱匿其內而犯
    之者。
二  毀越門扇、牆垣或其他安全設備而犯之者。
三  攜帶兇器而犯之者。
四  結夥三人以上而犯之者。
五  乘火災、水災或其他災害之際而犯之者。
六  在車站或埠頭而犯之者。
前項之未遂犯罰之。


司法院資訊處製作；財團法人民間司法改革基金會備份。
